【裁判字號】    99,家訴,23
【裁判日期】    991231
【裁判案由】    分割遺產
【裁判全文】
臺灣彰化地方法院民事判決       99年度家訴字第23號
原      告  陳度訓
訴訟代理人  蕭博仁律師
被      告  陳河村
            陳鎗榮
            陳姿云
上列當事人間請求分割遺產事件，於民國99年12月15日言詞辯論
終結，本院判決如下：
    主  文
被繼承人陳張邁所遺坐落彰化縣埔心鄉○○段一九二地號、地目
建、面積一四六平方公尺、權利範圍全部之土地、彰化縣埔心鄉
○○段一九三地號、地目建、面積一五一平方公尺、權利範圍全
部之土地及彰化縣埔心鄉○○段七０建號（門牌號碼彰化縣埔心
鄉○○路○段二三九號）之房屋，准按原告、被告陳鎗榮、陳姿
云應繼分各三分之一之比例分割為分別共有。
訴訟費用由原告及被告陳鎗榮、陳姿云各按三分之一之應繼分比
例負擔。
    理  由
壹、本件被告陳河村經合法通知，未於言詞辯論期日到場，核無
    民事訴訟法第386條所列各款情形，爰依原告之聲請，由其
    一造辯論而為判決。
貳、原告起訴主張略以：
  一、被繼承人陳張邁於民國97年4月7日死亡，由其子女原告陳
      度訓、被告陳河村（即陳芳鈴）、陳鎗榮、陳姿云（即陳
      眼）共同繼承（其配偶陳南於84年7月19日歿、長子陳墻
      煥於38年9月14日歿、次男陳嘉陸於於42年9月21日歿），
      兩造依民法第1144條規定為法定第一順位之繼承人，每人
      應繼分均各為四分之一。被繼承人陳張邁所遺存款，包括
      存放於埔心鄉農會為新台幣（下同）452,134元、存放於
      埔心郵局為442,779元，共894,913元，業經兩造同意不在
      本件處理，故就此部分，並無請求鈞院准予分割之必要，
      先予敘明。被繼承人陳張邁所遺坐落彰化縣埔心鄉○○段
      192號、193號之土地及坐落同段門牌號碼為彰化縣埔心鄉
      ○○路○段239號之房屋，因被繼承人陳張邁未有遺囑，且
      兩造並無協議分割，至今仍無達成協議分割之共識，故原
      告依民法第1164條之規定懇請鈞院准予分割，由兩造各按
      應有部分四分之一之比例，分割為分別共有等語。並聲明
      ：（一）兩造公同共有被繼承人陳張邁所遺坐落彰化縣埔
      心鄉○○段192地號、地目建、面積146平方公尺、權利範
      圍全部之土地，均按每人應繼份各四分之一之比例分割為
      分別共有。（二）兩造公同共有被繼承人陳張邁所遺坐落
      彰化縣埔心鄉○○段193地號、地目建、面積151平方公尺
      、權利範圍全部之土地，均按每人應繼分各四分之一之比
      例分割為分別共有。（三）兩造公同共有被繼承人陳張邁
      所遺坐落彰化縣埔心鄉○○路○段239號之房屋，均按每
      人應繼分各四分之一之比例分割為分別共有。
  二、對被告陳鎗榮抗辯之陳述：
  （一）本件系爭土地（193號）及系爭房屋（239號）之部分係
        由被告陳鎗榮出租予鬆餅店並收取租金；系爭土地（19
        2號）之部分，係由被繼承人陳張邁出租予全方位五金
        用品行搭蓋鐵皮屋使用，現由繼承人輪流按年收取租金
        （自被繼承人陳張邁逝世後，原告陳度訓及被告陳鎗榮
        已經各收取一年租金）。
  （二）又被繼承人陳張邁係輪流由繼承人照顧（且逝世時亦是
        於原告家中），並非全由被告陳鎗榮一人照顧，且被告
        陳河村、陳姿云均表示同意依原告所提之分割方案。從
        而，原告主張由兩造各按應有部分四分之一比例分割系
        爭土地及房屋為分別共有，洵屬適當。
  （三）依據被告提出之光碟內容，不符合喪失繼承權的要件。
        光碟見證人不是第三人，所以不符合口授遺囑要件，也
        不符合法定喪失繼承權的要件，雖內容對原告有利，但
        仍應由四人按應繼份均分較合理。被繼承人陳張邁雖曾
        立代筆遺囑，惟該代筆遺囑係於88年8月17日所訂立，
        此與被繼承人陳張邁嗣後於97年4月2日所為買賣及贈與
        契約之債權行為相抵觸，依民法第1221條規定，該代筆
        遺囑應視為撤回。
  （四）原告印象中，被告陳姿云在母親生前沒有拿過嫁妝，被
        告陳鎗榮應要舉證。至於彰化縣埔心鄉○○段191地號
        土地，那跟本件無關，是父親的財產而不是母親的財產
        。
 （五） 被繼承人生病時，被告陳河村有時忙沒有來看，並不是
        都沒有來看，在馬偕醫院病危時，被告陳河村也有過來
        看，也有回來奔喪。被告陳河村精神上有照顧被繼承人
        ，其經濟上比較有困難，實質上沒有拿錢出來。那是他
        生意作失敗以後沒有面子回來，很對不起被繼承人，也
        不是故意不回來，因為被告陳河村對母親有愧疚。被繼
        承人說被告陳河村生病不管她，因為被告陳河村有時候
        沒有回來，居無定所，他是做計程車司機，有時候母親
        生病，他們沒有通知被告陳河村，故不符合喪失繼承權
        事由。
參、被告抗辯：
  一、被告陳鎗榮則以：
  （一）被繼承人陳張邁所遺坐落彰化縣埔心鄉○○段193地號
        之土地係由被告陳鎗榮出租並收取租金，192地號與191
        地號、190地號、189地號等四塊土地是搭鐵皮屋也是出
        租，現原告與被告陳鎗榮已各輪流收取租金一年。193
        地號上面有293號房屋，房屋係被繼承人陳張邁所有，
        但是很舊，目前由被告陳鎗榮租給別人。
  （二）被繼承人陳張邁生前有交代遺產的分法，因兩造之父親
        快二十年前過世的時候就沒有分的一樣多，被告陳鎗榮
        分最少，被繼承人陳張邁心裡覺得很內疚，欲將名下的
        兩筆給被告陳鎗榮，以彌補被告陳鎗榮，這件事情所有
        繼承人都知道，故被繼承人之前曾立代筆遺囑，又於97
        年4月2日將系爭不動產買賣及贈與給原告，然尚未過戶
        ，被繼承人陳張邁去世後，其他繼承人並不同意依照97
        年4月2日的買賣契約書及贈與契約書處理。
  （三）被告陳河村以書狀表示同意原告所提之分割方案，係因
        原告有跟被告陳河村購買其應有部分，現在不能過戶。
        本來被繼承人陳張邁的意思是不給被告陳河村，因被繼
        承人陳張邁生病時，被告陳河村很少探視，例如母親生
        病30次，被告陳河村只回來1次，29次沒有回來，但他
        有回來奔喪。被繼承人陳張邁曾表示不讓被告陳河村繼
        承，當時原告的家人及被告陳鎗榮的家人均在場，此有
        光碟可資證明。為何母親會說被告陳河村一邊一國，因
        被告陳河村拋下妻兒一個人生活，要說經濟狀況，被告
        陳鎗榮的經濟比被告陳河村更差，被告陳鎗榮是開計程
        車，每天只有賺五、六百元，還要養妻兒，被告陳鎗榮
        帶母親去看醫生，醫藥費都是被告陳鎗榮自己花的。被
        告陳河村平常跟母親不合，但是沒有吵架，被告陳河村
        自己賺錢自己花，也不管妻兒，他賺的錢比被告陳鎗榮
        還多。而原告有向被告陳河村購買其繼承的部分，故欲
        爭取被告陳河村繼承之部分。至於被告陳姿云繼承之部
        分，被告陳鎗榮及原告私底下曾給被告陳姿云3萬6千元
        要她放棄繼承，被告陳姿云同意也拿錢了，但現在卻也
        要爭取繼承，而且當時被告陳姿云出嫁，兩造之父親也
        有給她嫁妝即其目前名下之彰化縣埔心鄉○○段191地
        號土地，所以不能回來分遺產，系爭191地號土地原本
        係兩造父親之名字。又被告陳姿云的部分被繼承人陳張
        邁也沒有要給她，現因所有繼承人均不同意依照買賣及
        贈與契約分配，被告陳鎗榮不主張依代筆遺囑分割，因
        為被告陳河村已喪失繼承權，遺囑中還分給被告陳河村
        ，被告陳鎗榮主張應依照買賣及贈與契約之方式分配給
        原告及被告陳鎗榮，即193地號土地全部分給被告陳鎗
        榮，192號土地部分分給原告及被告陳鎗榮，應有部分
        跟贈與契約書相同，至於被告陳河村、陳姿云二人不用
        分配。而現金部分同意不在本件處理等語。並聲明：原
        告之訴駁回。
  二、被告陳姿云則以：
  （一）對於代筆遺囑形式真正不爭執，惟被告陳姿云之前不知
        道有代筆遺囑存在，是去年被告陳鎗榮拿給被告陳姿云
        看始知悉。被告陳鎗榮提出之光碟中，那個人確實是被
        繼承人，但是被告陳姿云覺得不公平，因為被告陳姿云
        沒有分到。191地號土地那不是嫁妝，因為被告陳姿云
        72年才結婚，土地是被告陳姿云十幾歲時兩造之父親就
        分的，兩造父親那時候沒有說是嫁妝。
  （二）被告陳姿云確實有收到3萬6千元，也有給原告與被告陳
        鎗榮時間，係彼等超過時間未去辦理拋棄繼承。又光碟
        僅被告陳鎗榮與被繼承人陳張邁在場，其他人均未在場
        。被告陳姿云不知道被繼承人陳張邁是否曾表示不要給
        被告陳河村繼承，現因買賣及贈與沒有辦理完成，故被
        繼承人陳張邁之子女都可均分遺產。對於系爭土地之使
        用狀況沒有爭執。
  （三）被告陳河村偶而有回來探視母親，偶而也會回去祭拜，
        他都會來找被告陳姿云，被告陳姿云住在臺中，拜拜的
        地方在埔心，被告陳河村從台北坐車回來會來跟被告陳
        姿云借車回鄉下。母親往生時被告陳河村亦有回來守靈
        ，母親所說的不管她的死活是指被告陳河村沒有拿錢回
        來，但陳河村做生意失敗，他經濟沒有支援等語。並聲
        明：同意原告之請求。
  三、被告陳河村未於言詞辯論期日到場，惟於99年6月28日以
      書狀陳報同意原告之分割方案，並於99年11月30日以書狀
      陳報同意現金部分不列入本件遺產分割範圍。
肆、兩造不爭執之事項：
  一、被繼承人陳張邁於97年4月7日死亡，法定繼承人為原告陳
      度訓、被告陳河村（即陳芳鈴）、陳鎗榮、陳姿云（即陳
      眼），被繼承人其配偶陳南於84年7月19日歿、長子陳墻
      煥於38年9月14日歿、次男陳嘉陸於於42年9月21日死亡。
  二、被繼承人遺有坐落彰化縣埔心鄉○○段192號、193號之土
      地及坐落同段門牌號碼為彰化縣埔心鄉○○路○段239 號
      之房屋，兩造無法協議分割。被繼承人名下存放於埔心鄉
      農會之452,134元、埔心郵局之442,779元，共894,913元
      ，業經兩造同意不在本件分割。
  三、被繼承人陳張邁曾於88年書立代筆遺囑，將系爭192地號
      土地指定由被告陳姿云及被告陳鎗榮繼承，系爭193地號
      土地指定由被告陳鎗榮繼承1/2，被告陳河村及原告各繼
      承1/4。
  四、被繼承人陳張邁曾於97年4月2日訂立買賣及贈與契約，將
      系爭193地號及其上293號房屋房屋賣給被告陳鎗榮，將系
      爭192地號土地贈與原告應有部分114/146，贈與被告陳鎗
      榮32/146，惟尚未完成過戶，被繼承人即已死亡。
  五、被繼承人在光碟中曾經表示土地要給原告及陳鎗榮二人，
      並表示財產不給被告陳河村。
  六、系爭彰化縣埔心鄉○○段193地號之土地上有系239號之房
      屋，房屋目前由被告陳鎗榮出租並收取租金。系爭192地號
      土地目前亦出租他人，租金由原告及被告陳鎗榮收取。
伍、兩造之爭點：
  一、系爭遺囑是否仍有效力？
  二、被告陳河村是否已喪失繼承權？
  三、被告陳姿云是否仍有繼承權？
  四、本件遺產應如何分割？
陸、得心證之理由：
  一、原告主張被繼承人陳張邁於97年4月7日死亡，法定繼承人
      為子女即四男原告陳度訓、三男即被告陳河村（即陳芳鈴
      ）、五男即被告陳鎗榮、三女即被告陳姿云（即陳眼），
      被繼承人之配偶陳南於84年7月19日死亡、長子陳墻煥於
      38 年9月14日死亡、次男陳嘉陸於42年9月21日死亡、長
      女陳秀英於37年8月27日死亡，次女陳月裡於50年1月2日
      死亡。被繼承人陳張邁所遺存款，包括存放於埔心鄉農會
      452,134元、存放於埔心郵局442,779元，共894,913元，
      此部分兩造同意另行處理，不在本案分割，惟所遺坐落彰
      化縣埔心鄉○○段192號、193號之土地及坐落70建號（門
      牌號碼彰化縣埔心鄉○○路○段239號）之房屋，兩造無
      法協議分割，至今仍無達成協議分割之共識等情，業據原
      告提出戶籍謄本、繼承系統表、遺產稅免稅證明書、遺產
      稅核准延期申報簡覆證明、遺產稅核准延期申報存根、土
      地登記謄本、建物登記謄本、土地及建物所有權狀為證，
      且為被告陳姿云、陳鎗榮所不爭執，被告陳河村經合法通
      知亦未到庭爭執，且具狀同意現金不在本件分割，堪認原
      告此部分之主張為真實。
  二、又本件被告陳鎗榮雖曾提出被繼承人所立之代筆遺囑一件
      ，而原告及被告陳姿云對於被告陳鎗榮提出代筆遺囑之真
      正亦不爭執，惟原告另主張被繼承人陳張邁曾於97年4 月
      2日訂立買賣及贈與契約，將系爭193地號及其上293號房
      屋房屋賣給被告陳鎗榮，將系爭192地號土地贈與原告應
      有部分114/146，贈與被告陳鎗榮32/146，故該代筆遺囑
      與被繼承人陳張邁嗣後所為之買賣及贈與契約之債權行為
      相抵觸，依民法第1221條規定，該代筆遺囑應視為撤回等
      語，並提出買賣及贈與契約書為證，被告陳鎗榮及陳姿云
      對於原告提出之買賣及贈與契約書之真正亦不爭執。按遺
      囑人於為遺囑後所為之行為與遺囑有相牴觸者，其牴觸部
      分，遺囑視為撤回，民法第1221條定有明文。經查，依據
      被告陳鎗榮提出之代筆遺囑，被繼承人於88年8月17日指
      定將系爭192地號土地指定由被告陳姿云及被告陳鎗榮繼
      承，系爭193地號土地指定由被告陳鎗榮繼承1/2，被告陳
      河村及原告各繼承1/4，嗣後於97年4月2日訂立買賣及贈
      與契約，將系爭193地號及其上293號房屋賣給被告陳鎗榮
      ，將系爭192地號土地贈與原告應有部分114/146，贈與被
      告陳鎗榮32/146，故被繼承人於97年4月2日訂立之買賣及
      贈與契約內容，顯與其之前於88年8月17日所立之代筆遺
      囑之內容互相牴觸，依民法第1221條規定，被繼承人於88
      年8月17日所立之代筆遺囑內容已視為全部分撤回，故本
      件視同被繼承人未曾書立代筆遺囑，自無依代筆遺囑分割
      之問題。
  三、按對於被繼承人有重大之虐待或侮辱情事，經被繼承人表
      示其不得繼承者，喪失其繼承權。民法第1145條第1項第5
      款定有明文。又民法第1145條第1項第5款所謂對於被繼承
      人有重大之虐待情事，係指以身體上或精神上之痛苦加諸
      於被繼承人而言，凡對於被繼承人施加毆打，或對之負有
      扶養義務而惡意不予扶養者，固均屬之，即被繼承人（父
      母）終年臥病在床，繼承人無不能探視之正當理由，而至
      被繼承人死亡為止，始終不予探視者，衡諸我國重視孝道
      固有倫理，足致被繼承人感受精神上莫大痛苦之情節，亦
      應認有重大虐待之行為，最高法院民事74年台上字第1870
      號、77年度台上字第59號裁判要旨可資參照。又所謂虐待
      ，謂予被繼承人以身體上或精神上痛苦之行為，且不以積
      極行為為限，更包括消極行為在內。又此表示，除以遺囑
      為之者外，為不要式行為，亦無須對於特定人為表示，最
      高法院民事72年台上字第4710號判裁要旨另可參照。本件
      被告陳鎗榮另抗辯被繼承人陳張邁生病時，被告陳河村很
      少前來探視，亦未扶養，被繼承人陳張邁曾表示不讓被告
      陳河村繼承，其已喪失繼承權等語。原告則否認被告陳鎗
      榮之抗辯。查被告陳鎗榮提出之錄影光碟，經本院勘驗結
      果，被繼承人於97年3月2日下午，坐在椅子上意識很清醒
      ，地點在被告陳鎗榮家中，被繼承人口述：「我現在很清
      醒，現在要辦理這些事情，我要辦得是我有一些土地要給
      原告陳度訓、被告陳鎗榮，要補償他們。大的自己一國（
      大的指陳河村）十幾年都不理我，也不管我的事情，我生
      病也不管我，祖先也沒有回去奉香，我的就不給他，而且
      他以前也分比較多，我現在分給陳度訓、被告陳鎗榮補償
      他們兩個人，照我的願望，我沒有欠別人錢，也沒有被欠
      錢，現在這兩筆土地分給他們補償他們，他們自己花錢，
      我已經沒有錢了」等語，而原告及被告陳姿云、陳鎗榮都
      不爭執被告陳河村平時沒有扶養被繼承人，足見被告陳河
      村已十幾年都不理被繼承人，被繼承人生病也甚少聞問，
      平時也不管被繼承人之事情或予以扶養，從而依前開裁判
      要旨精神，被告陳河村平時無正當理由，對於被繼承人不
      聞不問，未扶養被繼承人，使被繼承人精神上受有痛苦，
      消極地對於被繼承人有重大虐待之情事，致被繼承人生前
      對家屬表示其財產不願給被告陳河村，有令被告陳河村喪
      失繼承權之意。雖被繼承人生前之意思表示未送達被告陳
      河村，然依前揭民事72年台上字第4710號裁判要旨，被繼
      承人主張喪失繼承權之意思表示，僅須有表示為已足，不
      以直接對喪失繼承權之人即被告陳河村表示為必要，被告
      陳鎗榮辯稱被告陳河村已喪失繼承權等情，應屬可採。原
      告及被告陳姿云雖另替被告陳河村主張被繼承人病危時，
      被告陳河村在馬階醫院有回來探視，也有回來奔喪，且被
      告陳河村經濟狀況不佳，故未扶養母親，且其居無定所，
      故有時母親生病，未通知被告陳河村等語。然查被告陳河
      村縱使經濟狀況不佳，惟原告表示被告陳河村為計程車司
      機，故被告陳河村經常回來探視母親，或打電話慰問，表
      現其孝心，應無困難，惟被告陳河村在被繼承人生前生病
      時即很少回去探視、慰問或幫忙照顧，對於被繼承人不聞
      不問。再者，被告陳河村即使曾經做生意失敗，被告陳河
      村目前既在台北當計程車司機，且未與妻女共同生活，而
      被告陳鎗榮表示其亦從事計程車司機工作，仍需扶養妻女
      ，而被告陳鎗榮既可扶養或照顧母親，則被告陳河村對被
      繼承人偶而探視或給予一點扶養費又有何困難？故被告陳
      河村經濟狀況不佳部分實不足以作為不扶養被繼承人及對
      被繼承人很少聞問之正當理由。被告陳河村既經被繼承人
      表示不得繼承，而喪失繼承權，從而本件之繼承人應僅有
      原告、被告陳鎗榮及陳姿云，每人應繼分各三分之一。
  四、被告陳鎗榮另抗辯其和原告私底下曾給被告陳姿云3萬6千
      元要她放棄繼承，被告陳姿云同意也拿錢了，但現在卻也
      要爭取繼承等語，被告陳姿云亦不否認有拿了3萬6千元，
      惟辯稱是原告及被告陳鎗榮超過時間未去辦理拋棄繼承等
      語。按繼承人得拋棄其繼承權。前項拋棄，應於知悉其得
      繼承之時起三個月內，以書面向法院為之，民法第1174條
      第1、2項定有明文。查本件被告陳姿云既未曾於知悉其得
      繼承之時起三個月內，以書面向本院聲明拋棄繼承權，則
      在法律上被告陳姿云仍屬被繼承陳張邁之法定繼承人，至
      於被告陳姿云拿了3萬6千元部分，則屬被告陳姿云與原告
      、被告陳鎗榮間另一債務不履行之法律問題，與本件分割
      遺產尚屬無涉。
  五、被告陳鎗榮又抗辯被告陳姿云出嫁時，曾經從父親那裡得
      到系爭191地號土地當嫁妝，故不能再參與分割等語，而
      被告陳姿云亦不否認有從兩造父親那邊獲得191地號土地
      ，然辯稱土地是在其結婚以前即過戶，並非嫁妝等語。查
      本件被告陳姿云縱使有從兩造父親那邊獲得191地號土地
      ，從道德上而言，被告陳姿云似有多分家產之嫌，然從法
      律之角度觀之，本件係分割兩造母親之遺產，並非分割兩
      造父親之遺產，故被告陳鎗榮此部分抗辯，與本件尚屬無
      涉，故其此部分抗辯自不足採。
  六、又查，被繼承人雖於97年4月2日訂立買賣及贈與契約，將
      系爭193地號及其上293號房屋房屋賣給被告陳鎗榮，將系
      爭192地號土地贈與原告應有部分114/146，贈與被告陳鎗
      榮32/146，惟上開不動產均尚未完成過戶，被繼承人即已
      於97年4月7日死亡，此為原告及被告陳鎗榮及陳姿云所不
      爭執，故目前系爭192、193地號土地及系爭293號房屋仍
      屬被繼承人之遺產範圍，仍得以分割，至於債權人即原告
      及被告陳鎗榮是否行使其債權，則係另一法律問題，與本
      件分割遺產無涉。
  七、再查，原告主張系爭彰化縣埔心鄉○○段193地號之土地
      上有系239號之房屋，房屋目前由被告陳鎗榮出租並收取
      租金。系爭192地號土地目前亦出租他人，租金由原告及
      被告陳鎗榮收取，此為被告陳鎗榮及陳姿云所不爭執，堪
      認原告此部分主張為真實。
  八、按繼承人得隨時請求分割遺產；又遺產之繼承，同一順序
      之繼承人有數人時，按人數平均繼承，民法第1164條、第
      1141條前段分別定有明文。又按公同共有物分割之方法，
      除法律另有規定外，應依關於共有物分割之規定，民法第
      830條第2項定有明文。再按繼承人將公同共有之遺產，變
      更為分別共有，係使原公同關係消滅，另創設繼承人各按
      應有部分對遺產有所有權之新共有關係，其性質應仍屬分
      割遺產方法之一。本件兩造既不能協議分割，本件遺產又
      無約定不分割或有不能分割之情形，從而，原告依前揭規
      定請求分割遺產，自應准許。原告主張將系爭192、193地
      號土地及系爭系爭293號房屋，均按每人應繼分各四分之
      一之比例分割為分別共有，被告陳姿云則表示同意原告之
      請求，被告陳鎗榮則不同意原告之分割方案，主張依照買
      賣及贈與契約之方式分配給原告及被告陳鎗，即193地號
      土地全部分給被告陳鎗榮，192號土地部分分給原告及被
      告陳鎗榮，應有部分跟贈與契約書相同，至於被告陳姿云
      不用分配等語。查原告及被告陳姿云之方案將被告陳河村
      納入分配，本院認尚不足採。又被告陳鎗榮之方案，未將
      被告陳姿云納入分配，而被告陳鎗榮又未提出其他分割方
      案供本院審酌，故其分割方案亦不足採。本院審酌目前系
      爭所有遺產既均出租他人使用中，兩造均未實際使用，且
      兩造均無原物分割之意，故本院認應將被繼承人陳張邁所
      遺坐落彰化縣埔心鄉○○段一九二地號、地目建、面積
      146平方公尺、權利範圍全部之土地、彰化縣埔心鄉○○
      段一九三地號、地目建、面積一五一平方公尺、權利範圍
      全部之土地及彰化縣埔心鄉○○路○段二三九號之房屋，
      均按原告及被告陳鎗榮、陳姿云每人應繼分各三分之一之
      比例分割為分別共有，較為適當，爰判決如主文所示。
柒、訴訟費用負擔之依據：民事訴訟法第79條、第80條之1。
中    華    民    國    99    年    12    月    31    日
                  家事法庭      法  官  詹秀錦
以上正本係照原本作成。
如對本判決上訴應於判決送達後20日向本院提出上訴狀。如委任
律師提起上訴者，應一併繳納上訴審裁判費。
中    華    民    國    99    年    12    月    31    日
                                書記官  許珍滋

司法院資訊處製作；財團法人民間司法改革基金會備份。
